臺灣臺中地方法院刑事判決　　　　　　　　　　　　九十二年度訴字第一四０四號
　　公　訴　人　臺灣臺中地方法院檢察署檢察官
　　被　　　告　戊○○原名詹.
　　選任辯護人　洪嘉鴻律師
　　　　　　　　鄭晃奇律師
右列被告因偽造有價證券等案件，經檢察官提起公訴（九十一年度偵字第六四六一號
），及移
    主  文
戊○○意圖供行使之用，而偽造有價證券，處有期徒刑壹年拾月，如附表所示本票上
偽造發票人「丙○」、「黃塗金」部分，均沒收。又行使偽造私文書，足以生損害於
他人，處有期徒刑陸月，於「現金保管切結書」上偽造「丙○」之署押壹枚，沒收。
應執行有期徒刑貳年，如附表所示本票上偽造發票人「丙○」、「黃塗金」部分、於
「現金保管切結書」上偽造「丙○」之署押壹枚，均沒收。
    事  實
一、戊○○係臺中市○區○○里○○○路○段五二一號慈光照明有限公司（下稱慈光
    公司）之實際負責人，於民國八十五年間，因慈光公司周轉不靈，為應急需，向
    乙○○（現另由檢察官偵查中）借貸新臺幣（下同）一百五十萬元，並簽發付款
    人為臺中市第二信用合作社北屯分社、票號ＨＪ0000000號、面額一百五
    十萬元，發票日八十五年七月十八日之支票一紙，交予乙○○以供擔保。嗣於八
    十六年六月二十六日，戊○○再向乙○○借貸五十萬元，因乙○○要求需由戊○○與其父丙○書立「現金保管切結書」，始允諾借款，戊○○竟基於行使偽造私
    文書之犯意，在其所經營之慈光公司，未經其父丙○之同意，除在「現金保管切
    結書」上簽立自己之署名外，另冒用丙○名義，在保管人欄內偽簽丙○之署押一
    枚，而偽造屬私文書之「現金保管切結書」，並將上開偽造之私文書，持交乙○○而借得五十萬元，足以生損害於乙○○及丙○。戊○○另於八十五年間向甲○○借款二百萬元，因開立之支票屆期提示退票，竟意圖供行使之用，於八十九年
    五月九日，在慈光公司，未經其父丙○、其母丁○○○之同意或授權，接續在如
    附表所示之本票發票人欄上，除簽立自己「詹錫洲」之署押及蓋用印文外，並偽
    以丙○、丁○○○為共同發票人，擅自偽簽「丙○」、「黃塗金」之署押各一枚
    ，而偽造如附表所示之本票共二十五張（起訴書誤載為二十四張），並將該二十
    五張偽造之本票持交予甲○○供作借款之擔保。嗣於九十年一月十九日，戊○○
    在司法機關未發覺其犯罪事實前，即主動具狀向臺灣臺中地方法院檢察署自首偽
    造有價證券之部分犯罪事實而接受裁判。
二、案經戊○○向臺灣臺中地方法院檢察署自首（偽造有價證券之部分犯罪事實）及
    丙○、丁○○○訴由該署檢察官偵查起訴暨移送併案審理。
    理  由
一、訊據被告戊○○對於右揭行使偽造私文書及偽造有價證券等犯行均坦承不諱，核
    與告訴人丙○、丁○○○於偵查中之指訴情節相符，並經證人甲○○於警詢、偵
    查中證述屬實，復有「現金保管切結書」及如附表所示之本票二十五張（均係影
    本）附卷可稽，足認被告戊○○之自白與事實相符。本件事證明確，被告之犯行
    應堪認定。
二、被告戊○○未經其父丙○之同意，在「現金保管切結書」保管人欄內偽簽丙○之
    署押一枚，而偽造屬私文書之「現金保管切結書」，並將上開偽造之私文書，持
    交乙○○而借得五十萬元，足以生損害於乙○○及丙○；另按行使偽造有價證券
    ，以取得票面價值之對價，固不另論詐欺罪，但如以偽造之有價證券供作擔保或
    作為新債清償而借款，則其借款之行為，為行使有價證券以外之另一行為，其間
    有方法結果關係，應論以詐欺罪之牽連犯（最高法院八十七年度臺上字第一七八
    四號判決參照）。是核被告戊○○所為，係犯刑法第二百零一條第一項偽造有價
    證券罪、同法第三百三十九條第一項詐欺取財罪及同法第二百十六條、第二百十
    條行使偽造私文書罪，公訴人於起訴書中漏論被告上揭所犯之詐欺取財罪，尚有
    未洽，惟因事實欄已記載此詐欺取財之事實，此部分既經起訴，應為起訴效力所
    及，本院自得併予審理。被告在「現金保管切結書」偽造「丙○」之署押及在如
    附表所示之本票上偽造「丙○」、「黃塗金」之署押等行為，乃各為偽造私文書
    、偽造有價證券之部分行為，應為偽造之行為所吸收，不另論罪；而被告偽造私
    文書、偽造有價證券後復持以行使，其偽造私文書及行使偽造有價證券之低度行
    為各應為行使偽造私文書及偽造有價證券之高度行為所吸收，亦均不另論罪。又
    被告先後在如附表所示本票上偽造「丙○」或「黃塗金」之署押，係基於同一偽
    造有價證券犯意下之接續行為，應僅各論以一罪。被告同時同地在上揭本票上偽
    造丙○、丁○○○為共同發票人，係一行為觸犯數個偽造有價證券罪名，為想像
    競合犯，應依刑法第五十五條之規定，從一重處斷。又被告既係將所偽造之本票
    交付案外人甲○○供作借款擔保之用，並約定於借款債務屆期不履行時，可就供
    作擔保之本票取償，則其借款之行為，為行使有價證券以外之另一行為，是被告
    所犯上揭偽造有價證券罪及詐欺取財罪間有方法結果之牽連關係，依刑法第五十
    五條之規定，應從較重之偽造有價證券罪論處。又被告所犯上揭偽造有價證券罪
    及行使偽造私文書二罪間，犯意各別，行為互殊，應予分論併罰。再按刑法第六
    十二條所規定之自首，以對於未發覺之罪，向有偵查權之機關或公務員自承犯罪
    ，進而接受裁判為要件；而具有裁判上一罪關係之犯罪，苟全部犯罪未被發覺前
    ，行為人僅就其中一部分犯罪自首，仍生全部自首之效力（最高法院九十年度臺
    上字五四三五號判決參照）。本件被告係於偽造有價證券之犯罪事實尚未為有偵
    查犯罪職權之公務員發覺時，即於九十年一月十九日具狀向臺灣臺中地方法院檢
    察署自首上揭偽造有價證券之部分犯罪事實而接受裁判，此有自首聲請狀上收狀
    章足憑，則就被告上揭所犯偽造有價證券罪部分，應依刑法第六十二條前段規定
    減輕其刑。爰審酌被告犯罪之動機、目的、手段、所生危害及犯罪後坦承犯行，
    態度良好等一切情狀，量處如主文所示之刑，並定其應執行之刑，以資懲儆。
三、按票據之偽造或票據上簽名之偽造，不影響於真正簽名之效力，票據法第十五條
    定有明文。經查，本件被告所簽發如附表所示之本票二十五張，其發票人欄除偽
    簽有「丙○」、「黃塗金」之署押而冒用其二人為共同發票人外，並經被告本人
    簽名及蓋用印文於其上，被告應為共同發票人，有該本票二十五張（影本）附卷
    可稽，該本票發票人欄上「丙○」、「黃塗金」之署押雖屬偽造，惟本票上被告
    之簽名蓋章乃屬真正，並非偽造，被告仍應負發票人之責任，就該被告戊○○（
    即詹錫洲）部分而言，本票並非偽造，固不得宣告沒收；惟如附表所示之本票二
    十五張被告偽造之「丙○」、「黃塗金」為共同發票人部分，既屬偽造，雖未扣
    案，然既無證據證明業已滅失，仍應依刑法第二百零五條之規定，不問屬於犯人
    與否，宣告沒收。另被告所簽立之「現金保管切結書」雖已交付證人乙○○，然
    被告於該「現金保管切結書」上偽造「丙○」之署押一枚既屬偽造之署押，則不
    問屬於犯人與否，亦應依刑法第二百十九條之規定宣告沒收。
四、至移送併案審理部分（九十一年度偵緝第三六四號），即右揭被告所犯偽造有價
    證券及行使偽造私文書等罪之犯罪事實，因與檢察官起訴經論罪科刑部分係同一
    事實，屬同一案件，基於審判不可分之原則，本院自得併予審理，附此敘明。
五、
（一）公訴意旨另以：被告戊○○係慈光公司之實際負責人，於八十五年間，因慈光
      公司周轉不靈，為應急需，除之前已向乙○○借貸一百五十萬元，並簽發付款
      人為臺中市第二信用合作社北屯分社、票號ＨＪ0000000號、面額一百
      五十萬元，發票日八十五年七月十八日之支票一紙，交予乙○○以供擔保外，
      又於同年八、九月間，因向寶島商業銀行借貸九百萬元，請求乙○○擔任連帶
      保證人，乙○○猶豫不決，戊○○即表示願請其父母丙○、丁○○○在上開支
      票上背書以作擔保，乙○○信以為真而將上開支票交還戊○○，戊○○即夥同
      不詳姓名之人，於不詳時、地，未經其父母丙○、丁○○○同意，在上開支票
      背書欄偽造丙○、丁○○○之背書，再交予乙○○，乙○○遂擔任戊○○借貸
      之連帶保證人（係以慈光公司之名義借貸），連續行使偽造私文書，足生損害
      於丙○、丁○○○之權利。嗣後乙○○發現其持有之上開支票已逾一年追索權
      時效，乃於八十七年一月間，要求戊○○及其父母共同簽發本票以供擔保，戊○○乃夥同不詳姓名之人，於不詳時、地，未經其父母丙○、丁○○○同意，
      偽造丙○、丁○○○之署押，簽發以戊○○、丙○、丁○○○為共同發票人、
      發票日八十七年一月二十日、到期日八十七年四月二十日、面額二百萬元之本
      票一紙，持交乙○○供作擔保，偽造有價證券。另於八十七年九、十月間，戊○○又向乙○○借貸一百三十六萬一千元，並以慈光公司為發票人、付款人為
      臺中市第一信用合作社新民分社之十四張支票（票號依序為六一三四一四、六
      一三三八一、六一三四六、六一三三八二、六一三四六一、六一三四一六、
      六一三四一七、六一三四一八、六二二五二六、六二二五二七、六二二五二八
      、六二二五二九、六二二五三、六二二五三一，發票日依序為八十七年十一
      月十五日、八十七年十一月二十五日、八十七年十二月二日、八十七年十二月
      二十五日、八十八年一月二日、八十八年一月十五日、八十八年二月十五日、
      八十八年三月十五日、八十八年四月十日、八十八年五月十日、八十八年六月
      十日、八十八年七月十日、八十八年八月十日，票面金額依序為十萬二千元、
      六萬八千元、十萬元、十萬元、十萬八千元、十萬五千元、十萬元、十萬元、
      十萬元、十萬元、十萬元、十萬元、十萬元、十萬元），戊○○並在上開支票
      背書欄偽造丙○、丁○○○之背書，再交予乙○○以供擔保，行使偽造私文書
      ，足生損害於丙○、丁○○○。繼因戊○○向寶島商業銀行借貸之九百萬元，
      未繳納本息，寶島商業銀行遂於八十八年一月間，向臺灣臺中地方法院聲請假
      扣押乙○○所有之門牌號碼臺中市○○街一三巷二五號房屋及坐落土地，至八
      十八年五月間，乙○○允諾戊○○分期償還積欠之債務，然乙○○要求戊○○
      需以其母丁○○○為連帶保證人，戊○○即在「償還承諾書」上偽造丁○○○
      之署押，偽造丁○○○為連帶保證人之私文書，旋持交乙○○，足生損害於丁○○○。因認被告戊○○尚涉犯刑法第二百零一條第一項之偽造有價證券及第
      二百十六條、第二百十條之行使偽造私文書等罪嫌。
（二）按犯罪事實應依證據認定之，無證據不得認定犯罪事實；又不能證明被告犯罪
      者，應諭知無罪之判決，刑事訴訟法第一百五十四條第二項、第三百零一條第
      一項分別定有明文；且認定不利於被告之事實，須依積極證據，苟積極證據不
      足為不利於被告事實之認定時，即應為有利於被告之認定，更不必有何有利之
      證據，亦有最高法院三十年上字第八一六號判例可資參照；並認定犯罪事實所
      憑之證據，雖不以直接證據為限，間接證據亦包括在內；然而無論直接或間接
      證據，其為訴訟上之證明，須於通常一般之人均不致有所懷疑，而得確信其為
      真實之程度者，始得據為有罪之認定，倘其證明尚未達到此一程度，而有合理
      之懷疑存在時，基於無罪推定之原則，即應為無罪之判決（最高法院七十六年
      台上字第四九八六號判例參照）。復按告訴人之告訴，係以使被告受刑事訴追
      為目的，是其陳述是否與事實相符，仍應調查其他證據以資審認，苟其所為攻
      擊之詞，尚有瑕疵，則在此瑕疵未予究明以前，即不能遽採為斷罪之基礎（最
      高法院五十二年臺上字第一三００號判例、六十九年度臺上字第一五三一號判
      決參照）。
（三）本件公訴人認被告戊○○涉犯上揭偽造有價證券及行使偽造私文書等罪嫌，無
      非係以證人乙○○於偵查中之證述、臺中市第二信用合作社北屯分社支票一張
      、寶島商業銀行借據二份、寶島商業銀行變更借據契約一份、本票一張、本院
      囑託查封登記函一份及償還承諾協議書一份為其主要論據。訊據被告戊○○堅
      詞否認有何公訴人所指之上揭犯行，辯稱：伊雖曾簽發本票、支票、償還承諾
      書予乙○○，然於交付之時，該本票、支票及償還承諾協議書上僅有伊之簽名
      及蓋章，其上並無丙○、丁○○○之簽名，不知為何事後該支票、本票及償還
      承諾協議書上會出現有丙○、丁○○○之簽名，且該事後出現之丙○、丁○○○之簽名並非伊所偽簽的等語。經查：
  １、雖上揭被告簽立交付證人乙○○之本票、償還承諾協議書、支票背面有關「丙○」、「丁○○○」等簽名，無論依下筆順序、筆鋒順序及角度等情觀之均屬
      類似，然該被告簽立交付證人乙○○之現金保管切結書、本票、償還承諾協議
      書與被告戊○○、證人乙○○二人當庭書寫之告訴人丙○、丁○○○之姓名經
      送請內政部警政署刑事警察局鑑定結果，認除該現金保管切結書上「丙○」之
      簽名筆跡與被告戊○○當庭所寫「丙○」之筆跡相符外，其中「丁○○○」之
      簽名筆跡與被告戊○○當庭所寫之筆跡皆不相符，此有該局九十一年八月二十
      二日刑鑑字第０九一０二一九五二五號檢驗通知書一份在卷可稽（附於九十一
      年度偵字第六四六一號偵查卷第三八頁）。另被告平日所寫之字跡與上揭本票
      上「丙○」、「丁○○○」之字跡經送法務部調查局鑑定結果，認二者之字跡
      筆畫特徵不同，此有該局九十二年九月八日調科貳字第０九二０００二九九七
      ０號鑑定通知書一份在卷足憑（見九十二年度偵續字第一三一號影印偵查卷最
      後一頁）。顯見被告辯稱在上揭本票、支票背面及償還承諾協議書上「丙○」
      、「丁○○○」之簽名並非由伊所簽立一節，應可採信。
  ２、證人乙○○雖曾於偵查中證稱係因被告戊○○另欲向寶島商業銀行借款九百萬
      元，請求其擔任保證人時，為免其猶豫不決，乃將前向其借款一百五十萬元時
      簽發之二信支票取回，並偽造告訴人背書後，再交還，其始同意擔任該九百萬
      元借款之連帶保證人云云，然九百萬元為一百五十萬元之六倍，差距甚大，證
      人乙○○豈有僅為擔保其原有一百五十萬元之債權，而率以同意另擔任被告借
      款九百萬元之連帶保證人，致須承擔有九百萬元連帶債務風險之理，顯見證人
      乙○○所言已有不實。又證人乙○○固於偵查中證稱被告交付上揭本票、支票
      及償還承諾協議書之時，其上除有被告之簽名蓋章外，並均已簽有「丙○」、
      「丁○○○」之署押云云，然被告堅決否認上情，況上揭本票、支票背面及償
      還承諾協議書上「丙○」、「丁○○○」之簽名筆跡經鑑定後確與被告之簽名
      筆跡不同，已如前述，則該本票、支票及償還承諾協議書上「丙○」、「丁○○○」之簽名究係何人所為，尚有待查證；另參之告訴人亦因上揭本票、支票
      、償還承諾協議書之簽名遭冒用而對證人乙○○提出偽造有價證券、行使偽造
      私文書等告訴，目前證人乙○○係以被告之身分由檢察官以九十二年度偵續字
      第一三一號偵查中等情，足認證人乙○○亦屬本案之利害關係人，其證言有避
      重就輕之詞，尚與常理無違，是自難僅憑證人乙○○之證言，即遽認被告戊○○有上揭偽造有價證券、行使偽造私文書等犯行。
  ３、再者，被告戊○○於前揭交付甲○○如附表所示之本票中，就其母丁○○○部
      分，係偽造「黃塗金」之字跡，而非偽造「丁○○○」之字跡，此與證人乙○○所提出之本票、支票背面上及償還承諾協議書上係偽造「丁○○○」之署押
      已有所不同，顯見二者被告偽造丁○○○簽名之習慣已屬不同，況依被告交付
      甲○○之本票及上揭支票、本票及償還承諾協議書上字跡觀之，其中之「丙○
      」、「丁○○○」之筆跡，由肉眼觀之亦明顯不同，則若如證人乙○○所述，
      上揭本票、支票及償還承諾協議書係被告在不詳地點事先偽造完成後方交付云
      云，則被告當不至於發生簽名習慣前後不一之情事，益徵證人乙○○上揭所述
      應非真實。又被告戊○○既已於本院審理時坦承偽造現金保管切結書上「丙○
      」之簽名，並於向案外人甲○○借款時簽發之二十五張本票上偽造「丙○」、
      「黃塗金」之署押而偽造其二人為共同發票人，且該偽造「丙○」之簽名經鑑
      定後確與被告之筆跡相同，足見如被告所偽造「丙○」、「黃塗金」之簽名，
      皆係由其自身所為，而無須假手他人，復參以被告前既已對如附表所示之本票
      上有偽造「丙○」、「黃塗金」之簽名及在現金保管切結書上偽造丙○之簽名
      等情坦承不諱，並經檢察官以偽造有價證券及行使偽造私文書等罪嫌提起公訴
      在案，衡情，如上揭被告交付證人乙○○之本票、支票及償還承諾協議書上「
      丙○」、「丁○○○」之簽名亦為被告所為，被告當應無再予以否認之必要，
      此益證被告辯稱伊並未有在上揭交付證人乙○○之本票、支票背面及償還承諾
      協議書上另有偽造丙○、丁○○○二人之簽名等情應堪採信。
（四）此外，復查無其他積極證據足資證明被告戊○○有公訴人所指之偽造有價證券
      及行使偽造私文書等犯行，此部分既不能證明被告犯罪，原應為無罪判決之諭
      知，惟公訴意旨認此部分各與前開被告所犯偽造有價證券、行使偽造私文書等
      有罪部分有連續犯之裁判上一罪關係，爰均不另為無罪之諭知，附此敘明。
據上論斷，應依刑事訴訟法第二百九十九條第一項前段，刑法第二百零一條第一項、
第二百十六條、第二百十條、第三百三十九條第一項、第五十五條、第六十二條前段
、第五十一條第五款、第二百零五條、第二百十九條，罰金罰鍰提高標準條例第一條
前段，判決如主文。
中      華      民      國    九十三    年      四       月     十六    日
                              臺灣臺中地方法院刑事第四庭
                                    審判長 法  官  張  靜  琪
                                           法  官  羅  智  文
                                           法  官  王  世  華
附錄論罪科刑實體法條文：
右正本證明與原本無異。
如不服本判決，應於判決送達後十日內向本院提出上訴狀，上訴於臺灣高等法院臺中
分院( 須附繕本 )。
                                           書記官
中      華      民      國    九十三    年      四       月     十六    日
刑法第二百零一條：
意圖供行使之用，而偽造、變造公債票、公司股票或其他有價證券者，處三年以上十
年以下有期徒刑，得併科三千元以下罰金。
（罰金部份業經提高十倍為三萬元）
行使偽造、變造之公債票、公司股票或其他有價證券，或意圖供行使之用，而收集或
交付於人者，處一年以上七年以下有期徒刑，得併科三千元以下罰金。
中華民國刑法第二百一十六條
 (行使偽造變造或登載不實之文書罪)
行使第二百十條至第二百十五條之文書者，依偽造、變造文書或登載不實
事項或使登載不實事項之規定處斷。
中華民國刑法第三百三十九條
 (普通詐欺罪)
意圖為自己或第三人不法之所有，以詐術使人將本人或第三人之物交付者
，處五年以下有期徒刑、拘役或科或併科一千元以下罰金。
以前項方法得財產上不法之利益或使第三人得之者，亦同。
前二項之未遂犯罰之。
附表
┌──┬──┬──────┬──────┬─────────┬─────┐
│編號│項目│發票日(民國)│到期日(民國)│票面金額（新台幣）│票號      │
├──┼──┼──────┼──────┼─────────┼─────┤
│ 一 │本票│年５月９日│年７月日│柒萬伍仟元整      │CH 765251 │
├──┼──┼──────┼──────┼─────────┼─────┤
│ 二 │本票│年５月９日│年８月日│柒萬伍仟元整      │CH 765252 │
├──┼──┼──────┼──────┼─────────┼─────┤
│ 三 │本票│年５月９日│年９月日│柒萬伍仟元整      │CH 765253 │
├──┼──┼──────┼──────┼─────────┼─────┤
│ 四 │本票│年５月９日│年１０月日│柒萬伍仟元整      │CH 765254 │
├──┼──┼──────┼──────┼─────────┼─────┤
│ 五 │本票│年５月９日│年月日│柒萬伍仟元整      │CH 765255 │
├──┼──┼──────┼──────┼─────────┼─────┤
│ 六 │本票│年５月９日│年月日│柒萬伍仟元整      │CH 765256 │
├──┼──┼──────┼──────┼─────────┼─────┤
│ 七 │本票│年５月９日│90年元月日│柒萬伍仟元整      │CH 765257 │
├──┼──┼──────┼──────┼─────────┼─────┤
│ 八 │本票│年５月９日│90年２月日│柒萬伍仟元整      │CH 765258 │
├──┼──┼──────┼──────┼─────────┼─────┤
│ 九 │本票│年５月９日│90年３月日│柒萬伍仟元整      │CH 765259 │
├──┼──┼──────┼──────┼─────────┼─────┤
│ 十 │本票│年５月９日│90年４月日│柒萬伍仟元整      │CH 765260 │
├──┼──┼──────┼──────┼─────────┼─────┤
│ 十一 │本票│年５月９日│90年５月日│柒萬伍仟元整      │CH 765261 │
├──┼──┼──────┼──────┼─────────┼─────┤
│ 十二 │本票│年５月９日│90年６月日│柒萬伍仟元整      │CH 765262 │
├──┼──┼──────┼──────┼─────────┼─────┤
│ 十三 │本票│年５月９日│90年７月日│柒萬伍仟元整      │CH 765263 │
├──┼──┼──────┼──────┼─────────┼─────┤
│ 十四 │本票│年５月９日│90年８月日│柒萬伍仟元整      │CH 765264 │
├──┼──┼──────┼──────┼─────────┼─────┤
│ 十五 │本票│年５月９日│90年９月日│柒萬伍仟元整      │CH 765265 │
├──┼──┼──────┼──────┼─────────┼─────┤
│ 十六 │本票│年５月９日│90年１０月日│柒萬伍仟元整      │CH 765266 │
├──┼──┼──────┼──────┼─────────┼─────┤
│ 十七 │本票│年５月９日│90年月日│柒萬伍仟元整      │CH 765267 │
├──┼──┼──────┼──────┼─────────┼─────┤
│ 十八 │本票│年５月９日│90年月日│柒萬伍仟元整      │CH 765268 │
├──┼──┼──────┼──────┼─────────┼─────┤
│ 十九 │本票│年５月９日│91年元月日│柒萬伍仟元整      │CH 765269 │
├──┼──┼──────┼──────┼─────────┼─────┤
│ 二十 │本票│年５月９日│91年２月日│柒萬伍仟元整      │CH 765270 │
├──┼──┼──────┼──────┼─────────┼─────┤
│  │本票│年５月９日│91年３月日│柒萬伍仟元整      │CH 765271│
├──┼──┼──────┼──────┼─────────┼─────┤
│  │本票│年５月９日│91年４月日│柒萬伍仟元整      │CH 765272 │
├──┼──┼──────┼──────┼─────────┼─────┤
│  │本票│年５月９日│91年５月日│柒萬伍仟元整      │CH 765273 │
├──┼──┼──────┼──────┼─────────┼─────┤
│  │本票│年５月９日│91年６月日│柒萬伍仟元整      │CH 765274 │
├──┼──┼──────┼──────┼─────────┼─────┤
│  │本票│年５月９日│未填載      │拾伍萬元整        │CH 765275 │
└──┴──┴──────┴──────┴─────────┴─────┘
